hu: Ligatúra és sapka alkatrésztípusa: Csak kupak; Szorító- és kupakkészlet; Csak szorító; Egyéb
pt-BR: Braçadeira e tampa tipo de componente: Apenas cobre-boquilha; Conjunto de braçadeira e cobre-boquilha; Apenas braçadeira; Outro
zh-CN: 卡箍与笛头帽组件类型: 仅笛帽; 哨箍和笛帽套装; 仅哨箍; 其他
bg-BG: Тип компонент на лигатурата и капачката: Само капачка; Комплект лигатура и капачка; Само лигатура; Друго
cs: Typ komponenty ligatury a krytky: Pouze klobouček; Sada ligatury a kloboučku; Pouze ligatura; Jiné
de: Typ der Ligatur-/Kappenkomponente: Nur Kapsel; Blattschrauben- und Kapsel-Set; Nur Blattschraube; Sonstige
th: ประเภทของส่วนประกอบตัวรัดลิ้นและฝาครอบ: ฝาครอบเท่านั้น; ชุดลิเกเจอร์และฝาครอบ; ลิเกเจอร์เท่านั้น; อื่นๆ
da: Type af ligatur og kapselkomponent: Kun hætte; Sæt med ligatur og hætte; Kun ligatur; Andet
hr-HR: Vrsta komponente ligature i kape: Samo poklopac; Komplet ligature i poklopca; Samo ligatura; Ostalo
en: Ligature and cap component type: Cap only; Ligature and cap set; Ligature only; Other
ru: Тип компонентов лигатуры и колпачка: Только колпачок; Набор (лигатура и колпачок); Только лигатура; Другое
ko: 리가처 및 캡 구성 요소 유형: 캡 전용; 리가처 및 캡 세트; 리가처 전용; 기타
ja: 結紮糸およびキャップコンポーネントタイプ: キャップのみ; リガチャーとキャップのセット; リガチャーのみ; その他
nb: Type ligatur- og hettekomponent: Kun hette; Sett med rørbladholder og hette; Kun rørbladholder; Annet
it: Tipo di componente: legatura e/o cappuccio: Solo copribocchino; Set legatura e copribocchino; Solo legatura; Altro
sk-SK: Komponent typu ligatúra a viečko: Iba klobúčik; Súprava ligatúry a klobúčika; Iba ligatúra; Iné
sv: Typ av ligatur- och kapsylkomponent: Endast kapsel; Set med ligatur och kapsel; Endast ligatur; Övrigt
vi: Loại dây buộc và nắp: Chỉ có nắp đậy; Bộ đai kẹp dăm kèn và nắp đậy; Chỉ có đai kẹp dăm kèn; Khác
zh-TW: 束箍與管帽組件類型: 僅吹嘴蓋; 束圈與吹嘴蓋套組; 僅束圈; 其他
fr: Type de composant de ligature et de couvre-bec: Capuchon seul; Ensemble ligature et capuchon; Ligature seule; Autre
lt-LT: Ligatūros ir dangtelio komponento tipas: Tik gaubtelis; Ligatūros ir gaubtelio rinkinys; Tik ligatūra; Kita
sl-SI: Vrsta komponente objemke in pokrovčka: Samo pokrovček; Komplet ligature in pokrovčka; Samo ligatura; Drugo
fi: Kiristimen ja suojahatun komponenttityyppi: Vain suojus; Kiristin- ja suojussarja; Vain kiristin; Muu
nl: Ligatuur en kap componenttype: Alleen kap; Rietbinder- en kapset; Alleen rietbinder; Overige
es: Tipo de componente de abrazadera/tapa: Solo boquillero; Juego de abrazadera y boquillero; Solo abrazadera; Otro
tr: Bağlama ve kapak bileşen türü: Yalnızca kapak; Ligatür ve kapak seti; Yalnızca ligatür; Diğer
pt-PT: Tipo de abraçadeira e de componente da tampa: Apenas cobre-boquilha; Conjunto de abraçadeira e cobre-boquilha; Apenas abraçadeira; Outro
pl: Typ elementu ligatury i nasadki: Tylko kapturek; Zestaw: ligatura i kapturek; Tylko ligatura; Inne
el: Τύπος σφιγκτήρα και τάπας: Μόνο καπάκι; Σετ σφιγκτήρα και καπακιού; Μόνο σφιγκτήρας; Άλλο
ro-RO: Tipul componentei ligaturii și ale capacului: Doar capac; Set brățară și capac; Doar brățară; Altele